# 请教陈版：以固定资产使用换取技术与业务资源等如何处理？

提问人：lingtingwyy 时间：2018-07-21 10:18:36
陈版您好！ A公司现正处于市场拓展阶段，在相关技术领域需获取一些技术支持，同时也希望能预先建立战略合作以便以后获取一些订单， A公司与合作方 1 签订合作协议，A公司提供设备，假设设备价值 500 万元，合作期限 2 年，A公司承担设备的维护损毁的风险，设备所有权仍归A公司，合作方 1 使用设备进行试验、研究，技术成果归属于合作方 1 ，A公司可与合作方 1 交流并使用相关技术成果；
A公司与合作方 2 签订合作协议，协议形式与合作方 1 基本相同，只是合作方 2 如果有生产需求，同等条件下优先考虑与A公司合作。
请教陈版，A公司的账务和税务如何处理较合理？

回答人：chenyiwei
首先要确定：该设备的使用年限是否仅为 2 年？ 2 年期满后，如果从合作方处取回该设备，是否还有使用价值？因为首先要判断免费提供设备的行为构成融资租赁还是经营租赁。
假设构成经营租赁，则相当于合作方以未来使用该设备研发形成的技术的使用权抵偿该 2 年的租金。因此，A公司在将设备交付给合作方时，应合理估计日后合作方研发成功的可能性以及本企业可获得的研发成果使用权的价值。如果无法合理估计的，可暂按该设备在正常使用年限下的折旧额确认等额的租金收入（对应的借方项目为其他非流动资产），但期末仍需结合上述因素进行设备的减值测试，必要时计提减值准备。日后合作方研发成功，本企业相应获得研发成果使用权时，对该项无形资产按公允价值（评估确认）入账，该入账价值与原先确认租金收入时对应确认的其他非流动资产的累积账面价值之间的差额作为对前期已确认的租金收入的调整，相应贷记或借记此前租金收入所列入的报表项目（如其他业务收入）。

提问人：zxcinshenzhen 时间：2019-05-23 20:44:44
陈版您好。 A公司系 从事人工智能、机器学习等方面的创新公司，为了推广自己的技术，现与B培训公司合作，双方共同开发用于人工智能、机器人应用与开发的培训课程。 A公司免费提供技术人才、并负责培训过程中的相关机器设备；B公司负责宣传、教学、运营，负责把A公司的前沿理论、技术通过培训、讲座、论坛的方式推广、普及。 双方共同享有培训课程的知识产权。但是B公司可独立、完整的使用相关课程及成果而无需经过A公司另行授权，也无需向A公司支付使用费用。B公司取得的培训收入也不需要 分成给A公司。 A公司的机器设备如果不提供给B公司，可以对外出租、出售， 1 年后返还设备并有使用价值。A公司承担机器设备所有的风险报酬。 这种情况，并没有技术成果，只是有培训课程，很难估计培训课程的价值、通过培训课程推广技术的效果。 请教陈版，这种业务，A公司如何进行会计处理比较好？

回答人：chenyiwei
这些设备在合作期间预计减损的价值（包括正常折旧和减值）可计入销售费用。